【裁判字號】    89,易,436
【裁判日期】    890915
【裁判案由】    傷害
【裁判全文】
臺灣嘉義地方法院刑事判決                          八十九年度易字第四三六號
    公  訴  人  臺灣嘉義地方法院檢察署檢察官
    被      告  乙○○
右列被告因傷害案件，經檢察官提起公訴（八十九年度偵字第二三四六號），本院判
決如左︰
    主  文
乙○○連續傷害人之身體，累犯，處有期徒刑捌月。
    事  實
一、乙○○前於民國八十六年間因妨害公務案件，經臺灣臺東地方法院於八十六年四
    月二十四日，以八十五年度易字第九三四號判決判處有期徒刑四月確定，並於八
    十六年十二月九日易科罰金執行完畢。詎仍不知悔改，於八十九年三月十三日晚
    上十時許，在嘉義縣朴子市○○路與新生街口，與友人黃世杰飲酒後（尚未至精
    神耗弱或心神喪失之程度），欲偕同丙○○、甲○○共同前往「歐香ＫＴＶ」繼
    續飲酒作樂，四人即坐上黃世杰所駕駛車牌號碼Ｎ五－五七五八號之自用小客車
    內，由丙○○、乙○○、甲○○分別坐在右前座、右後座、左後座。乙○○突基
    於傷害人身體之概括犯意，先在上開車內之右後座，徒手自後強勒丙○○之頸部
    及出手毆打丙○○之頭部，並要求丙○○下車，甲○○見狀即下車欲帶丙○○離
    開，乙○○復基於前揭概括之犯意，在車外徒手毆打甲○○之臉部及手部，致使
    丙○○因此受有左頭額血腫、左頸部抓痕等傷害；甲○○受有臉頰多處瘀傷、兩
    上肢多處瘀傷及兩手多處瘀傷等傷害。
二、案經丙○○、甲○○訴由嘉義縣警察局朴子分局報請臺灣嘉義地方法院檢察署檢
    察官偵查起訴。
    理  由
一、訊據被告乙○○固坦承於右揭時、地與告訴人丙○○、甲○○共乘前揭黃世杰所
    駕駛之自用小客車，惟矢口否認有何傷害之犯行，辯稱：伊當時已喝醉了，並沒
    有毆打告訴人丙○○、甲○○；告訴人丙○○、甲○○之驗傷診斷書上所示之傷
    並非伊所造成的云云。經查，右揭事實，業據告訴人丙○○、甲○○於警訊及偵
    審中指訴綦詳，並經證人賴世財於本院調查時證述：「丙○○打電話叫我出去，
    我出去時看到甲○○在哭，他們告訴我被客人打，後來我就看到一台車子開走了
    ，我沒看到他們二人被打的情形，不過我看到他們手部、頭都有瘀傷，他們請假
    好幾天沒來上班，我確定他們那天有被打」等語屬實，互核情節悉相符合，復有
    驗傷診斷書二紙在卷可稽；而該診斷書為案外人李明杰醫師所開具，衡諸該醫師
    與被告、告訴人間並無特殊情仇，自無甘冒刑責而偽開傷單之理，是堪認上開診
    斷書之實在；又參諸上開驗傷診斷書上所載告訴人丙○○所受傷害為左頭額血腫
    、左頸部抓痕，甲○○所受傷害為臉頰多處瘀傷、兩上肢多處瘀傷及兩手多處瘀
    傷等情觀之，告訴人丙○○、甲○○若欲誣陷被告，亦無須「製造」如此多處之
    傷勢而自毀容貌，且該二張驗傷診斷書檢驗日期為八十九年三月十三日下午十時
    二十分許及八十九年三月十三日下午十時三十分許，距本件被告與告訴人發生爭
    執之時間八十八年三月十三日下午十時許相差未逾一小時，益證上開診斷書上所
    載之傷勢當為本件衝突所造成無疑。再參以被告事發後十餘日，尚能於警訊清楚
    記憶其當時係坐在黃世杰所駕自用小客車之後座等情，足見其先前之飲酒並未達
    精神耗弱或心神喪失之狀態。此外，又無積極確切之證據，足資證明被告為上開
    犯行之際，因飲酒致其精神對外界事務全然缺乏知覺理會及判斷作用，而無自由
    決定意思之能力，或此項能力並非完全喪失，較普通人之平均程度顯然減退，達
    於心神喪失或精神耗弱之程度，被告上開所辯尚難採為有利之認定。至證人黃世
    杰在本院調查中雖供證被告當時並未打告訴人丙○○、甲○○云云，惟其於當日
    與被告同往飲酒且為被告摯友，所為上開供證無非係迴護被告之詞，自難憑信。
    本件事證明確，被告犯行堪以認定，應予依法論科。
二、核被告所為，係犯刑法第二百七十七條第一項之傷害罪。再被告於毆打告訴人丙○○受傷後，要求告訴人丙○○下車為告訴人丙○○所拒，被告即欲拉告訴人丙○○下車，告訴人甲○○見狀，欲上前保護告訴人丙○○，被告即在車外出手毆
    打告訴人甲○○成傷，足認被告係於毆打告訴人丙○○行為完成後，再毆打告訴
    人甲○○，兩次行為有先後之分，是被告上開先後傷害告訴人丙○○、甲○○之
    犯行，時間緊接，觸犯構成要件相同之罪名，顯係出於概括之犯意為之，為連續
    犯，依刑法第五十六條之規定以一罪論，並加重其刑。被告前於八十六年間因妨
    害公務案件，經臺灣臺東地方法院於八十六年四月二十四日，以八十五年度易字
    第九三四號判決判處有期徒刑四月確定，並於八十六年十二月九日易科罰金執行
    完畢，此有臺灣高等法院被告全國前案紀錄表及臺灣嘉義地方法院檢察署刑案資
    料查註紀錄表各乙紙在卷可參，其受有期徒刑之執行完畢，於五年內再犯本件最
    重本刑為有期徒刑以上之罪，為累犯，應依刑法第四十七條之規定遞加重其刑。
    爰審酌被告與告訴人二人並無深仇大恨，因喝酒肇事，致罹刑章，及其犯後未坦
    承犯行，且尚未與告訴人二人達成民事和解等一切情狀，量處如主文所示之刑，
    以資懲儆。
據上論斷，應依刑事訴訟法第二百九十九條第一項前段，刑法第五十六條、第二百七
十七條第一項、第四十七條，罰金罰鍰提高標準條例第一條前段，判決如主文。
本案經檢察官陳仁智到庭執行職務。
中      華      民      國    八十九    年      九      月     十五     日
                                臺灣嘉義地方法院刑事第一庭
                                審判長  法  官  陳  珍  如
                                        法  官  蔡  廷  宜
                                        法  官  黃  仁  勇
右正本證明與原本無異。
如不服本判決，應於判決送達後十日內向本院提出上訴狀( 應附繕本 )。
中      華      民      國    八十九    年      九      月     十五     日
                                        書記官  呂  權  芳
附錄本判決論罪科刑法條：
刑法第二百七十七條第一項：
傷害人之身體或健康者，處三年以下有期徒刑，拘役或一千元以下罰金。


司法院資訊處製作；財團法人民間司法改革基金會備份。
